臺灣彰化地方法院北斗簡易庭民事裁定
110年度斗補字第97號
原      告  台新國際商業銀行股份有限公司

法定代理人  尚瑞強  


上列原告與被告莊傳禮、莊傳得、莊三間請求撤銷遺產分割登記
事件，本院裁定如下：
    主    文
原告應於本裁定送達後十日內，具狀補正如附表所示之事項，逾
期未補正，即駁回本件訴訟。
    理    由
一、按原告之訴，有起訴不合程式或不備其他要件之情形者，依
    其情形可以補正，經審判長定期間命其補正而不補正者，法
    院應以裁定駁回之，民事訴訟法第249條第1項第6款定有明
    文。
二、經查，本件原告起訴請求撤銷遺產分割登記事件，有如附表
    所載應補正事項（補正理由詳附表說明欄所載），原告起訴
    尚有以上程式之欠缺，爰定期命原告補正如主文所示，逾期
    未補，即駁回原告之訴。
三、依民事訴訟法第249條第1項但書，裁定如主文。
中　　華　　民　　國　 110　　年　　3 　　月　　22　　日
              臺灣彰化地方法院北斗簡易庭
                      法  官  楊鑫忠
以上正本係照原本作成。
如不服本裁定關於訴訟標的價額核定部分，應於送達後10日內提
出抗告狀，並繳納抗告費新臺幣1,000元；其餘部分不得抗告。
中　　華　　民　　國　 110　　年　　3 　　月　　22　　日
                      書記官  張清秀     
附表：
編號        補正事項                    說明 1 補繳第一審裁判費新臺幣（下同）330元。 上列原告與被告莊傳禮、莊傳得、莊三間撤銷遺產分割登記事件，原告雖已繳納裁判費3,860元，惟按訴訟標的之價額，由法院核定。核定訴訟標的之價額，以起訴時之交易價額為準；無交易價額者，以原告就訴訟標的所有之利益為準，民事訴訟法第77條之1第1、2項定有明文。又債權人行使撤銷權之目的，在使其債權獲得清償，故應以債權人因撤銷權之行使所受利益為準，原則上以債權人主張之債權額，計算其訴訟標的價額；但被撤銷法律行為標的之價額低於債權人主張之債權額時，則以該被撤銷法律行為標的之價額計算（最高法院97年度第1次民事庭會議決議參照）。至債權人主張之債權額，應併計至起訴時止之利息及違約金（臺灣高等法院暨所屬法院109年法律座談會民事類提案第17號研討結果參照）。查原告於民國110年3月3日提起本件撤銷遺產分割登記訴訟，並主張對被告莊傳禮有本金、利息及督促程序費用債權，已取得臺灣臺中地方法院103年度司執秋字第134454號債權憑證。原告對被告莊傳禮之債權額，截至本件繫屬日即110年3月3日止計算之本金、利息及督促程序費用，合計382,958元【計算式如卷內試算表】。又本件原告所欲撤銷法律行為之標的即彰化縣○○鎮○○○段000○000○000○000地號土地之價額為2,556,354元【計算式：彰化縣○○鎮○○○段000地號土地面積1564.99㎡110年1月公告土地現值1,400元/㎡應有部分1/1＋同段557地號土地面積1605.21㎡110年1月公告土地現值3,600元/㎡應有部分5/300＋同段558地號土地面積306.85㎡110年1月公告土地現值3,600元/㎡應有部分10/120＋同段579地號土地面積1180㎡110年1月公告土地現值3,600元/㎡應有部分10/240＝2,556,354元（元以下四捨五入）】。依上開法條及說明，本件訴訟標的價額應核定為382,958元，應繳第一審裁判費4,190元，扣除前已繳納3,860元，尚應補繳330元，爰限期命原告補正。 2 提出彰化縣○○鎮○○○段000○000○000○000地號土地登記第一類謄本（地號全部、權利人姓名請勿遮掩）、歷次異動索引（權利人姓名請勿遮掩）、被告莊傳禮、莊傳得、莊三之被繼承人莊許欵之除戶戶籍謄本、完整繼承系統表（如有再轉或代位繼承亦須表明）、全體繼承人最新戶籍謄本（記事欄勿省略）、被告莊傳禮、莊傳得、莊三向彰化縣二林地政事務所辦理繼承登記之資料即彰化縣二林地政事務所以100年二地資字第013580號收件辦理分割繼承登記之隱匿登記名義人之統一編號、出生日之第三類資料；且依上開資料如有所列被告莊傳禮、莊傳得、莊三以外之繼承人及起訴狀所列不動產以外之遺產，應具狀追加該等繼承人為被告及追加以全體遺產為訴訟標的，以及查報被告莊傳禮、莊傳得、莊三最新戶籍謄本（記事欄勿省略），並提出準備書狀載明全體被告姓名、住居所及以全部遺產為訴訟標的之應受判決事項聲明，暨按被告人數提出繕本或影本。 本件原告固以莊傳禮、莊傳得、莊三為被告，聲明請求上開被告就彰化縣○○鎮○○○段000○000○000○000地號土地所為分割協議及分割繼承登記行為應予撤銷，莊傳得應將上開不動產之分割繼承登記予以塗銷。惟查，債權人依民法第244條行使其撤銷權，如僅請求撤銷債務人之行為，則應以行為當事人為被告，即其行為為單獨行為時，應以債務人為被告，其行為為雙方行為時，應以債務人及其相對人為被告，故其行為當事人有數人時，必須一同被訴，否則應認其當事人之適格有欠缺（最高法院28年渝上字第978號、38年台上字第308號判例意旨參照）。又民法第1164條所定之遺產分割，係以整個遺產為一體為分割，並非以遺產中個別之財產分割為對象，亦即遺產分割之目的在廢止遺產全部之公同共有關係，而非旨在消滅個別財產之公同共有關係，其分割方法應對全部遺產整體為之（最高法院95年度台上字第1637號判決意旨參照）。是原告起訴主張撤銷被繼承人莊許欵之繼承人間就遺產所為之分割協議及分割繼承登記，即應以該協議之全體繼承人列為被告，其當事人之適格始無欠缺，並應對被繼承人莊許欵所遺全部遺產整體為之。爰限期命原告補正左列事項，如依上開資料認有所列被告莊傳禮、莊傳得、莊三以外之繼承人及彰化縣○○鎮○○○段000○000○000○000地號土地以外之遺產，應具狀追加該等繼承人為被告及追加以全體遺產為訴訟標的，並提出準備書狀載明全體被告姓名、住居所及以全部遺產為訴訟標的之應受判決事項聲明，暨按被告人數提出繕本或影本。 3 提出蓋用原告公司及法定代理人印章之起訴狀正本。 按當事人或代理人應於書狀內簽名或蓋章。其以指印代簽名者，應由他人代書姓名，記明其事由並簽名，民事訴訟法第117條定有明文。查原告提起本件訴訟，未於起訴狀蓋用原告公司及法定代理人印章，爰限期命原告補提出蓋用原告公司及法定代理人印章之起訴狀正本。